臺灣臺北地方法院民事裁定
110年度抗字第366號

抗  告  人  展雲事業股份有限公司

法定代理人  鍾克信
相  對  人  李阿美




上列當事人間聲請本票准許強制執行事件，抗告人對於民國一一
０年九月二十四日本院一一０年度司票字第一五四二三號民事裁定
提起抗告，本院裁定如下：
    主    文
抗告駁回。
抗告程序費用新臺幣壹仟元由抗告人負擔。
    理    由
一、按民事訴訟法有關送達、期日、期間及證據之規定，於非訟
    事件準用之；因裁定而權利受侵害者，得為抗告；受裁定送
    達之人提起抗告，應於裁定送達後十日之不變期間內為之；
    抗告及再抗告，除本法另有規定外，準用民事訴訟法關於抗
    告程序之規定，非訟事件法第三十一條、第四十一條第一項
    、第四十二條第一項前段、第四十六條定有明文。而對於無
    訴訟能力人為送達者，應向其全體法定代理人為之；送達於
    應受送達人之住居所、事務所或營業所行之；送達於住居所
    、事務所或營業所不獲會晤應受送達人者，得將文書付與有
    辨別事理能力之同居人或受僱人；期間之計算，依民法之規
    定； 以日、星期、月或年定期間者，其始日不算入；以日
    、星期、月或年定期間者，以期間末日之終止，為期間之終
    止；於一定期日或期間內，應為意思表示或給付者，其期日
    或其期間之末日，為星期日、紀念日或其他休息日時，以其
    休息日之次日代之；抗告，除本編別有規定外，準用第三編
    第一章之規定；提起上訴，如逾上訴期間或係對於不得上訴
    之判決而上訴者，原第一審法院應以裁定駁回之，民事訴訟
    法第一百二十七條第一項、第一百三十六條第一項前段、第
    一百三十七條第一項、第一百六十一條、民法第一百二十條
    第二項、第一百二十一條第一項、第一百二十二條、民事訴
    訟法第四百九十五條之一第一項、第四百四十二條第一項亦
    有明定。
二、本件相對人以其持有由抗告人簽發、發票日民國一０九年十
    二月二十八日、到期日一一０年二月二十八日、面額新臺幣
    （下同）一千萬元、受款人為相對人、未載發票地、付款地
    、免除作成拒絕證書之本票一紙（下稱本件本票），詎經其
    屆期提示竟未獲付款，爰依票據法第一百二十三條之規定，
    聲請裁定就票載金額及自到期日起至清償日止，按週年利率
    百分之六計算之利息，許可強制執行，並提出本票一紙為證
    ，經本院司法事務官依票據法第一百二十條第一、四項、第
    一百二十四條、第二十八條、第六十九條第一項、第九十五
    條、第九十七條第一項第一、二款為形式上審查後，以一一
    ０年度司票字第一五四二三號裁定（下稱原裁定）准許相對
    人據以對抗告人就票載金額及自一一０年二月二十八日起至
    清償日止按週年利率百分之六計算之利息強制執行。
三、抗告人抗告意旨略以：相對人並未提示本件本票，自不得行
    使追索權，原裁定許相對人強制執行本件本票，應有違誤，
    爰請求廢棄原裁定、駁回相對人之聲請等語。
四、經查：
（一）法人以其主事務所之所在地為住所，民法第二十九條規定
      甚明，而抗告人至遲於一０九年二月十日即登記主事務所
      在臺北市○○區○○○路○段○○號六樓，迄未變更，有公司變更
      登記表、經濟部商業司商工登記公示資料查詢單可稽（見
      司票卷第二三至三三頁），抗告人之住所在臺北市○○區○○
      ○路○段○○號六樓，堪以認定。
（二）而原裁定正本係於一一０年九月二十九日在抗告人之住所
      向抗告人之法定代理人鍾克信送達，付與有辨別事理能力
      之受僱人，有送達證書可考（見司票卷第四一頁），原裁
      定業於是日生送達之效力，亦足認定。至另份原裁定正本
      固在抗告人法定代理人鍾克信之住所（臺北市○○區○○街○○
      ○巷○號六樓）向抗告人法定代理人鍾克信送達，因未獲會
      晤本人，亦無有辨別事理能力之同居人或受僱人得付與，
      而遲至同年十月一日寄存當地警察機關即臺北市政府警察
      局大安分局瑞安派出所（見司票卷第四三頁送達證書），
      應經十日即同年月十一日方生送達效力，但原裁定正本既
      已先在抗告人住所向抗告人法定代理人送達，而生送達效
      力，另份原裁定正本縱送達較遲，仍無礙原裁定業於一一
      ０年九月二十九日合法送達抗告人。
（三）原裁定既已於一一０年九月二十九日合法送達抗告人，自
      次日起算十日，抗告人住所在本院管轄區域內，無庸加計
      在途期間，末日即同年十月九日至十一日為休息日、星期
      日、紀念日，以最後休息日之次日即同年月十二日代之，
      是抗告人至遲應於同年十月十二日（週二）提起抗告，則
      抗告人延至同年月二十日始提起抗告，此觀民事抗告狀上
      本院收狀戳所載即明，依首揭法條，其抗告業已逾十日之
      不變期間，於法自有未合。
（四）況票據法第一百二十四條本票準用同法第六十九條第一項
      （執票人應於到期日或其後二日內，為付款之提示）、第
      九十五條（匯票上雖有免除作成拒絕證書之記載，執票人
      仍應於所定期限內為承兌或付款之提示，但對於執票人主
      張未為提示者，應負舉證之責）規定，明揭本票上有免除
      作成拒絕證書記載者，屆期固仍應提示始得行使票據上權
      利，但由主張未提示之票據債務人負舉證之責，而抗告人
      僅空言相對人並未提示本件本票，並未提出任何證據以實
      其說，抗告人據以指摘原裁定不當、求予廢棄，亦非有據
      ，併此敘明。
五、綜上所述，原裁定業於一一０年九月二十九日合法送達抗告
    人，抗告人遲至同年十月二十日始提起抗告，已逾十日之不
    變期間，本件抗告於法自有未合，不應准許，爰予駁回。
據上論結，本件抗告為不合法，依非訟事件法第二十一條第二項
、第二十四條第一項、第四十六條、民事訴訟法第四百九十五條
之一第一項準用第四百四十四條第一項前段、第九十五條、第七
十八條，裁定如主文。
中　　華　　民　　國　　110 　年　　11　　月　　12　　日

            民事第四庭審判長法  官   蔡政哲
　
                            法  官   李家慧
　
                            法  官   洪文慧
以上正本係照原本作成。
本裁定不得抗告。
中　　華　　民　　國　　110 　年　　11　　月　　12　　日
                            書記官  顏子薇